【裁判字號】    99,聲,1485
【裁判日期】    990831
【裁判案由】    聲請具保停止羈押
【裁判全文】
臺灣臺南地方法院刑事裁定              99年度聲字第1485號
聲  請  人
即  被  告  甲○○
上列被告因偽造文書等案件，聲請具保停止羈押，本院裁定如下
：
    主  文
聲請駁回。
    理  由
一、聲請意旨略以：聲請人即被告甲○○所犯詐欺未遂乙案，均
    已自白坦承犯行，而被告之母親身患癌症，長期化療，致經
    濟狀況日漸下滑，被告掛念母親日日消瘦的身體也日日掛念
    被告，而被告為初犯，而且已坦承所有犯行，和家人已離別
    數月思親之情，被告也對犯行後不已，痛定思過，請求准予
    具保等語。
二、按被告及得為其輔佐之人或辯護人，得隨時具保向法院聲請
    停止羈押，刑事訴訟法第110條第1項定有明文。然法院准許
    具保停止羈押之聲請，其要件應以被告雖有刑事訴訟法第
    101條之1第1項各款所示之羈押原因，但已無羈押之必要；
    或另有同法第114條各款所示之情形，始得為之。倘被告仍
    具法定羈押原因而有羈押之必要，復查無同法第114條各款
    所示不得駁回具保聲請停止羈押之情形者，法院即不應准許
    具保停止羈押。
三、經查：
  (一)本件被告因涉嫌偽造文書等案件，經本院本院訊問後，認被
    告涉犯刑法第339條第3、1項詐欺取財未遂罪；刑法第211、
    212條之偽造私文書、特種文書等罪嫌重大，有逃亡及再犯
    之虞，而有刑事訴訟法第101條第1項第1款及同法第101條之
    1第7款之情形，非予羈押，顯難進行處罰，而有羈押之必要
    ，應予羈押，並於民國99年7月12日裁定執行羈押在案。茲
    經本院調閱本案證資料判斷結果，認為上述情形仍然存在，
    不能因具保而消滅，再本件被告甲○○復無應具保停止羈押
    之法定事由，則聲請人以前揭理由，聲請具保停止羈押，自
    難准許，應予駁回。
  (二)又被告舉其家中有老母，身體不適須其照顧，為其聲請具保
    之原因之一，惟上開事項縱令屬實，亦僅屬被告個人之家庭
    因素，並不合於刑事訴訟法第114條各款法定應予具保停止
    羈押之事由，尚難認為有停止羈押之法定原因存在，是被告
    以前揭事由聲請具保，自亦無從准許。
  (三)再被告雖以已坦承犯行為由主張並無羈押之必要，然查：本
    院之羈押理由，與被告是否坦承犯行並無任何關聯，依此被
    告以此為由稱無羈押理由云云，自亦不足採，亦併此敘明。
四、依刑事訴訟法第220條，裁定如主文。
中    華    民    國    99    年    8     月    31    日
                        刑事第六庭
                               審判長法  官  蔡直青
                                     法  官  吳坤芳
                                     法  官  郭瓊徽
以上正本證明與原本無異。
如不服本裁定，應於收受送達後5日內向本院提出抗告狀。（應
附繕本）
                                     書記官  顏惠華
中    華    民    國    99    年    8     月    31    日

司法院資訊處製作；財團法人民間司法改革基金會備份。
